【裁判字號】    98,審易,416
【裁判日期】    980819
【裁判案由】    竊盜
【裁判全文】
臺灣新竹地方法院刑事判決             98年度審易字第416號
公  訴  人  臺灣新竹地方法院檢察署檢察官
被      告  甲○○
上列被告因竊盜案件，經檢察官提起公訴（98年度偵字第3708號
），經被告於本院準備程序中，就被訴事實為有罪之陳述，經告
知被告簡式審判程序之旨，並聽取檢察官、被告之意見後，經本
院進行簡式審判程序，本院判決如下：
    主    文
甲○○犯踰越安全設備竊盜罪，累犯，處有期徒刑柒月。
    犯罪事實
一、甲○○前於民國93年間，因竊盜案件，經臺灣苗栗地方法院
    於94年6月14日以93年度易字第640號判決判處有期徒刑1年2
    月確定；又於94年間，因竊盜案件，經臺灣苗栗地方法院於
    94年12月21日以94年度易字第824號判決判處有期徒刑1年確
    定；另於同年間，因施用第二級毒品案件，經臺灣苗栗地方
    法院於95年1月9日以94年度苗簡字第1072號判決判處有期徒
    刑6月確定；上開2罪嗣經臺灣苗栗地方法院於96年7 月16日
    以96年度聲減字第98號裁定減刑併定應執行刑有期徒刑8 月
    又15日確定，與前揭93年間所犯之竊盜案件經接續執行，甫
    於96年7月16日執行完畢。
二、詎甲○○仍不知悔改，於98年5月6日上午7 時30分許，向不
    知情之李元豪（所涉竊盜罪嫌另經臺灣新竹地方法院檢察署
    檢察官為不起訴處分）借用鍾淑賢所有之車牌號碼H2－8529
    號自用小客車後，於同日中午12時許駕駛該車途經新竹市○
    ○路59巷27號乙○○之住處，見該址之3 樓窗戶未關有機可
    趁，竟意圖為自己不法之所有，沿該址1 樓外牆攀附鐵窗爬
    上3 樓，踰越屬於安全設備之窗戶進入屋內徒手竊取乙○○
    所有之研磨機11支、電鑽1組、印鑑1個、提款卡11張、信用
    卡4張、存簿7本、現金新臺幣（下同）636元、戒指4只、手
    鍊3條、項鍊3條、SONY牌T2型號之相機1臺、繪圖板1臺、翻
    譯機1臺、SONY ERICSSON牌手機2 臺（型號為K660、T100）
    、消費券200元、提貨券600元等物，得手後將上開物品置放
    於該車之後車廂而離開。嗣於同日下午2 時許，甲○○與李
    元豪相約在新竹市○○路與中正路交岔路口見面，並一同進
    入位於新竹市○○街88號月圓汽車旅館之107 號房時，因形
    跡可疑，為警察覺有異並在現場埋伏守候，至同日晚間9 時
    30分許，警方見甲○○、李元豪打開月圓汽車旅館107 號房
    樓下車庫欲開車離去，乃趨前盤查，即在上開自用小客車內
    扣得前揭乙○○所有之物品（均已發還乙○○領回），始查
    悉上情。
三、案經新竹市警察局第一分局報告臺灣新竹地方法院檢察署檢
    察官偵查起訴。
    理    由
一、程序部分：
    按除被告所犯為死刑、無期徒刑、最輕本刑為3 年以上有期
    徒刑之罪或高等法院管轄第一審案件者外，於前條第1 項程
    序進行中，被告先就被訴事實為有罪之陳述時，審判長得告
    知被告簡式審判程序之旨，並聽取當事人、代理人、辯護人
    及輔佐人之意見後，裁定進行簡式審判程序，刑事訴訟法第
    273條之1第1 項定有明文。本件被告甲○○所犯係死刑、無
    期徒刑、最輕本刑為3 年以上有期徒刑以外之罪，其於準備
    程序中就被訴事實為有罪之陳述，經告知簡式審判程序之旨
    ，並聽取公訴人及被告甲○○之意見後，本院認為適宜進行
    簡式審判程序，合先敘明。
二、認定被告甲○○犯行所憑之各項證據：
（一）被告甲○○於警詢、偵查中之供述及於本院準備程序、簡
      式審判程序時均坦承不諱。其稱略以：伊於98年5月6日上
      午7 時30分許，在苗栗縣向證人李元豪借用車牌號碼H2－
      8529號自用小客車後即駕駛該車北上新竹，於同日中午12
      時許，途經新竹市○○路59巷27號，伊看見被害人乙○○
      之家中窗戶沒有關，因失業缺錢臨時起意，伊即從該址1
      樓順著鐵窗爬到3樓，再從3樓之窗戶爬進去，竊得被害人
      乙○○所有之上開物品，得手後從該址1 樓廚房後門離開
      ，而於同日下午2 時許，伊與證人李元豪約好在新竹市○
      ○路與中正路口見面，之後便一同前往位於新竹市○○街
      88號月圓汽車旅館107號房休息，伊於同日晚間9時30分許
      正準備外出，即遭警察查獲等語（見偵查卷第11至13、64
      、65頁，本院卷第29至33頁）。
（二）證人李元豪於警詢及偵查中所為之證述稱：被告甲○○於
      98年5月6日上午7 時30分許，到他家裡向他借車，他便將
      向綽號「阿豪」之友人借來之車牌號碼H2－8529號自用小
      客車借給被告甲○○，並與被告甲○○約好同日下午2 時
      許在新竹市○○路與中正路口見面，他並不知道被告甲○
      ○會到新竹市犯案，事後才知道該車所載之物品是被告甲
      ○○竊得之物等語（見偵查卷第15至17、66、67頁）。
（三）被害人乙○○於警詢中所為之指述稱：他於98年5月6日下
      午5時5分許，發現其位於新竹市○○路59巷27號之住家遭
      竊，事後經警方通知而將遭竊之物品領回等語（見偵查卷
      第18頁）。
（四）被害人乙○○出具之贓物認領保管單1 份（見偵查卷第30
      、31頁）：研磨機11支、電鑽1組、印鑑1個、提款卡11張
      、信用卡4張、存簿7本、現金新臺幣636元、戒指4只、手
      鍊3條、項鍊3條、SONY牌T2型號之相機1臺、繪圖板1臺、
      翻譯機1臺、SONY ERICSSON牌手機2臺（型號為K660、T10
      0）、消費券200元、提貨券600 元等物已發還予被害人乙
      ○○領回。
（五）此外，復有新竹市警察局第一分局員警製作之偵查報告、
      搜索扣押筆錄、扣押物品目錄表各1 份、現場及查獲照片
      32張等資料在卷可稽（見偵查卷第9 、22至24、28、29至
      41頁）。
（六）綜上，本件事證業臻明確，被告甲○○上揭犯行至堪認定
      ，應依法予以論科。
三、論罪科刑：
（一）論罪：核被告甲○○踰越被害人乙○○住處3 樓屬於安全
      設備之窗戶後，入內竊取被害人乙○○所有上開財物之犯
      行，係犯刑法第321 條第1項第2款踰越安全設備之加重竊
      盜罪。
（二）累犯：甲○○前於93年間，因竊盜案件，經臺灣苗栗地方
      法院於94年6月14日以93年度易字第640號判決判處有期徒
      刑1年2月確定；又於94年間，因竊盜案件，經臺灣苗栗地
      方法院於94年12月21日以94年度易字第824 號判決判處有
      期徒刑1 年確定；另於同年間，因施用第二級毒品案件，
      經臺灣苗栗地方法院於95年1月9日以94年度苗簡字第1072
      號判決判處有期徒刑6月確定；上開2罪嗣經臺灣苗栗地方
      法院於96年7 月16日以96年度聲減字第98號裁定減刑併定
      應執行刑有期徒刑8 月又15日確定，與前揭93年間所犯之
      竊盜案件經接續執行，甫於96年7 月16日執行完畢等情，
      有臺灣高等法院被告前案紀錄表、臺灣新竹地方法院檢察
      署刑案資料查註紀錄表各1 份在卷可稽，其前受有期徒刑
      執行完畢，於5 年以內故意再犯本件最重本刑為有期徒刑
      以上之罪，為累犯，應依刑法第47條第1 項之規定加重其
      刑。
（三）量刑：爰審酌被告甲○○除上開構成累犯事由之刑事前案
      紀錄外，另有竊盜、違反麻醉藥品管理條例、賭博及施用
      毒品經送觀察、勒戒之刑事紀錄，有臺灣高等法院被告前
      案紀錄表1 份在卷可稽，足徵其素行非善，亦不知悔改，
      其正值青壯，不思守法自制，循正當途徑獲取所需，竟為
      貪圖一己之私，竊取被害人乙○○所有之上開財物，危害
      社會治安與他人財產安全，守法意識薄弱，其所為實不足
      取，惟犯後坦承犯行，態度尚可，且上開物品均已發還予
      被害人乙○○領回等一切情狀，量處如主文所示之刑，以
      示懲儆。
據上論斷，應依刑事訴訟法第273條之1第1項、第299條第1 項前
段，刑法第321條第1項第2款、第47條第1項，判決如主文。
本案經檢察官王唯怡到庭執行職務
中    華    民    國    98    年     8    月    19    日
                  刑事第九庭  法  官  劉兆菊
以上正本證明與原本無異。
如不服本判決應於收受判決後10日內向本院提出上訴書狀，並應
敘述具體理由。其未敘述上訴理由者，應於上訴期間屆滿後20日
內向本院補提理由書(均須按他造當事人之人數附繕本)「切勿逕
送上級法院」。
中    華    民    國    98    年     8    月    19    日
                              書記官  林兆嘉
附錄本案論罪科刑實體法條全文：
中華民國刑法第321條
犯竊盜罪而有左列情形之一者，處6月以上、5年以下有期徒刑：
一、於夜間侵入住宅或有人居住之建築物、船艦或隱匿其內而犯
    之者。
二、毀越門扇、牆垣或其他安全設備而犯之者。
三、攜帶兇器而犯之者。
四、結夥三人以上而犯之者。
五、乘火災、水災或其他災害之際而犯之者。
六、在車站或埠頭而犯之者。
前項之未遂犯罰之。


司法院資訊處製作；財團法人民間司法改革基金會備份。
